# 房地产企业空置房采暖费是一次性入账，还是分年度

提问人：vienne007 时间：2019-03-01 16:01:26
请问，房地产企业没有出售的空置房，其采暖费跨上一年冬季和本年春季共5 个月，在今年春节一次性缴纳，计入销售费用的时候是否要分上年和本年，还是一次性计入缴纳年度，谢谢！

回答人：chenyiwei
倾向于在缴纳时一次性计入损益。如果采用分摊的方法，则无法证明各月末的摊余金额满足资产的定义，因为企业本身并不能从这些供暖费支出中获益。